臺灣臺中地方法院刑事判決　　　　　　　　　　　　九十三年度易字第一七三二號
　　公　訴　人　臺灣臺中地方法院檢察署檢察官
　　被　　　告　乙○○
右列被告因違反電子遊戲場業管理條例案件，經檢察官聲請以簡易判決處刑（九十二
年度偵字第二一００二號、第二一三七一號），本院臺中簡易庭認為不宜以簡易判決
處刑（本院九十三年度中簡字第一三四號），簽移由本院刑事庭依通常程序審理，檢
察官並為移
號、第一一七二一號、第一一八五０號、第一二四九三號），本院判決如左：
    主  文
乙○○共同連續違反未依電子遊戲場業管理條例規定辦理營利事業登記，不得經營電
子遊戲場業之規定，處有期徒刑陸月，併科罰金新臺幣伍拾萬元，有期徒刑如易科罰
金，以參佰元折算壹日，罰金如易服勞役，以罰金總額與陸個月之日數比例折算；扣
案如附表所示之物，均沒收。
    犯罪事實
一、乙○○明知未依電子遊戲場業管理條例之規定辦理營利事業登記者，不得經營電
    子遊戲場業，竟基於違反上開規定之概括犯意，未辦理上開營利事業登記，即於
    ：(一)民國九十二年十月二日，在臺中市○○區○○街一二二號其所經營之「生活
    采家便利商店」內，擺放電子遊戲機「大舞台小瑪莉變異體」一臺；(二)於同日即
    九十二年十月二日，在其所經營另址臺中市○區○○街四五五號「生活采家便利
    商店」內，擺放電子遊戲機「大舞台小瑪莉」一臺、「麻將滿貫大亨」二臺；(三)
    於九十三年二月一日起至二月底止，承前概括犯意，並基於與甲○○（另經檢察
    官為職權不起訴處分）共同為違反上開規定之犯意聯絡，向甲○○承租位於臺中
    市北屯區○○○街九十五號旁之小吃廣場之攤位，擺設電子遊戲機「大舞台小瑪
    莉」及「麻將滿貫大亨」各一臺，而按月給付租金予甲○○；(四)九十三年四月初
    某日，在臺中市○○區○○路二之二十七號其所經營之「紅蘿蔔便利商店」內，
    擺設電子遊戲機「超級大舞台」、「瑪莉列車」、「喜從天降」、「滿貫大亨」
    各一臺；並自九十三年五月十九日起，以月薪新臺幣（下同）一萬九千元之代價
    ，僱用與之有犯意聯絡之陳炳宏（另經檢察官聲請以簡易判決處刑）為其看顧機
    臺、提供代幣予不特定客人把玩；(五)九十三年五月十五日，於前次經查獲後，復
    行在臺中市○區○○街四五三號其所經營之「生活采家便利商店」內，擺設電子
    遊戲機「大舞台小瑪莉」一臺、「麻將滿貫大亨」三臺；(六)另於同日即九十三年
    五月十五日，在臺中市○區○○街八十二號其所經營之「紅蘿蔔便利商店」內，
    擺設電子遊戲機「海盜船小瑪莉」四臺；(七)九十三年六月五日，續承前概括犯意
    ，並基於與黃明煌共同為違反上開規定之犯意聯絡，在黃明煌所經營位於臺中市
    西屯區○○路○段一四八之五號之「安安便利商店」內，擺設其所有之電子遊戲
    機「大舞台小瑪莉」及「大贏家賓果連線」各一臺，而按月給付租金予黃明煌；
    (八)九十三年六月十五日，於前次經查獲後，復行在臺中市○區○○街八十二號其
    所經營之「紅蘿蔔便利商店」內，擺設電子遊戲機「大舞台小瑪莉」一臺、「麻
    將滿貫大亨」二臺、「世界足球」及「海洋世界」彈珠遊戲臺各一臺；均供不特
    定客人以兌換代幣之方式把玩（惟中清路「紅蘿蔔便利商店」部分，係於客人至
    店內消費時，附隨提供代幣予客人把玩；均安街「紅蘿蔔便利商店」之彈珠遊戲
    臺部分，則由客人投入十元硬幣把玩），而連續違反上開未依電子遊戲場業管理
    條例之規定辦理營利事業登記者不得經營電子遊戲場業之規定。嗣經警分別於如
    附表所示之時間，在上址各擺放電子遊戲機臺之處所查獲，並扣得如附表所示之
    電子遊戲機臺等物品。
二、案經臺中市警察局及臺中市警察局第六分局、第二分局、第五分局、第一分局、
    第四分局分別報告臺灣臺中地方法院檢察署檢察官偵查後，聲請以簡易判決處刑
    或移送併辦，經本院改依通常程序審理。
    理  由
一、認定犯罪事實之依據：
    (一)被告乙○○對於除前開犯罪事實欄「一、(三)」部分所載事實以外之犯罪事實之
      自白。
    (二)證人即偵查中共同被告甲○○於警詢、檢察官訊問及本院審理中到庭具結後所
      為之證述（關於「一、(三)」部分之犯罪事實）。
    (三)證人陳韋呈（烈美街「生活采家便利商店」店員）、張慶堂（查獲時適在店內
      把玩電子遊戲機之客人）、許慧芳（德化街「生活采家便利商店」店員）、陳
      炳宏（中清路「紅蘿蔔便利商店」店員、偵查中共同被告）、安明德（查獲時
      適在店內把玩電子遊戲機之客人）、黃明煌（西屯路「安安便利商店」負責人
、偵查中共同被告）、張源傑（查獲時適在店內把玩電子遊戲機之客人）、林
      志明（均安街「紅蘿蔔便利商店」店員）、余喬硯（查獲時適在店內把玩電子
      遊戲機之客人）分別於警詢或檢察官訊問中之證述。
    (四)臺中市警察局第六分局、第二分局、第五分局、第一分局、第四分局扣押筆錄
      、扣押物品目錄表、查獲現場與扣案機臺之相片、臺中市警察局查扣賭博性電
      動玩具暫存保管條一紙（附於偵字第一０六００號卷第十頁）。
    (五)本院簡易庭法官之勘驗筆錄（關於烈美街及德化街「生活采家便利商店查獲之
      代幣數量認定部分）。
    (六)扣案如附表所示之物品。
    (七)臺灣高等法院被告全國前案紀錄表（被告素行之認定）。
二、對於被告辯解不採之理由：
    被告乙○○否認如犯罪事實欄「一、(三)」部分所載之事實。然查：此部分之事實
    ，業據證人甲○○於警詢、檢察官訊問及本院審理中到庭證述甚詳，其前後之證
    述意旨一貫，並無任何矛盾或與事實相違之處，且依證人之證述意旨，本有使其
    受訴追之風險（雖其於之後，已經檢察官依職權為不起訴處分），非但不利於被
    告，亦不利於其自身，而證人與被告間，並無宿怨可言，衡情並無加意陷害被告
    之必要，甚如被告亦自承其原有於證人之甲○○小吃攤位處擺放電子遊戲機一臺
    （僅另稱：係未插電營業，及於查獲前，已將電子遊戲機遷移他處等語）之事實
    ，是綜據全部證據資料，應以證人甲○○所述為可信，被告此部分所辯，並不可
    採。
三、附此敘明部分：
  (一)被告於上開不同時間及處所擺設電子遊戲機臺之行為，時間緊接，方法相同，又
    係觸犯構成要件相同之罪名，顯係基於概括犯意反覆為之，為連續犯，應依刑法
    第五十六條之規定論以一罪，並依法加重其刑（此與在同一時間、地點擺設電子
    遊戲機臺後，繼續營業，僅有一次違反電子遊戲場業管理條例第十五條之規定，
    不應論以連續犯之情形不同）。
  (二)移送併辦部分既與業經聲請簡易判決處刑（視為起訴）之部分，具有連續犯之裁
    判上一罪關係，為起訴效力所及，本院自得併予審究。
  (三)被告於迭次經查獲後，仍一再為違反電子遊戲場業管理條例第十五條之行為，審
    酌其犯罪情節，以併科新臺幣五十萬元之罰金為適當。
  (四)扣案如附表所示之電子遊戲機臺及代幣部分，均為被告所有供犯罪所用之物，現
    金部分，則為被告所有因犯罪所得之物，分別應依刑法第三十八條第一項第二款
    、第三款之規定宣告沒收。
四、適用之法條：刑事訴訟法第四百五十二條、第二百九十九條第一項前段、第三百
    十條之一第一項，電子遊戲場業管理條例第二十二條、第十五條，刑法第十一條
    前段、第二十八條、第五十五條、第四十一條第一項前段、第四十二條第三項、
    第三十八條第一項第二款、第三款，罰金罰鍰提高標準條例第二條。
本案經檢察官盧永盛到庭執行職務。
中      華      民      國    九十三    年      八      月    三十一    日
                          臺灣臺中地方法院刑事第六庭
                              審判長法  官  簡源希
                                    法  官  林念祖
                                    法  官  鄧敏雄
右正本證明與原本無異。
如不服本判決，應於送達後十日內向本院提出上訴狀（須附繕本），上訴於臺灣高等
法院臺中分院。
                                    書記官
中    華    民    國      九十三      年       十一      月     十五    日
附錄本案論罪科刑法條全文：
電子遊戲場業管理條例第十五條
未依本條例規定辦理營利事業登記者，不得經營電子遊戲場業。
電子遊戲場業管理條例第二十二條
違反第十五條規定者，處行為人一年以下有期徒刑、拘役或科或併科新臺幣五十萬元
以上二百五十萬元以下罰金。
附表：查獲之時、地與應沒收之扣案物品
┌──┬────────┬─────────┬─────────────┐
│編號│查  獲  時  間  │  地        點    │應 沒 收 之 扣 案 物 品   │
├──┼────────┼─────────┼─────────────┤
│一  │九十二年十月二十│烈美街「生活采家便│一、電子遊戲機「大舞台小瑪│
│    │七日四時三十分許│利商店」          │    莉變異體」壹臺。      │
│    │                │                  │二、電子遊戲機「大舞台小瑪│
├──┼────────┼─────────┤    莉」壹臺、「麻將滿貫大│
│二  │九十二年十月三十│德化街「生活采家便│    亨」貳臺。            │
│    │一日十九時十五分│利商店」          │三、代幣合計壹仟柒佰玖拾陸│
│    │許              │                  │    枚。                  │
│    │                │                  │（附註：其餘無關扣案物品不│
│    │                │                  │  予沒收）                │
├──┼────────┼─────────┼─────────────┤
│三  │九十三年四月十三│遼陽五街九十五號旁│電子遊戲機「大舞台小瑪莉」│
│    │日二十一時許    │之小吃攤位        │、「麻將滿貫大亨」各壹臺、│
│    │                │                  │現金新臺幣肆仟壹佰陸拾元  │
├──┼────────┼─────────┼─────────────┤
│四  │九十三年六月五日│中清路「紅蘿蔔便利│電子戲戲機「超級大舞台」、│
│    │一時四十分許    │商店」            │瑪莉列車」、喜從天降」、「│
│    │                │                  │滿貫大亨」各壹臺、代幣柒拾│
│    │                │                  │伍枚                      │
├──┼────────┼─────────┼─────────────┤
│五  │九十三年六月十五│德化街「生活采家便│電子遊戲機「大舞台小瑪莉」│
│    │日二十一時四十分│利商店」          │壹臺、「麻將滿貫大亨」參臺│
│    │許              │                  │                          │
├──┼────────┼─────────┼─────────────┤
│六  │九十三年六月十五│均安街「紅蘿蔔便利│電子遊戲機「海盜船小瑪莉」│
│    │日十三時許      │商店」            │肆臺、代幣參拾肆枚        │
│    │                │                  │                          │
├──┼────────┼─────────┼─────────────┤
│七  │九十三年七月九日│西屯路「安安便利商│電子遊戲機「大舞台小瑪莉」│
│    │十八時二十五分許│店」              │、「大贏家賓果連線」各壹臺│
│    │                │                  │、代幣壹仟肆佰肆拾捌枚    │
├──┼────────┼─────────┼─────────────┤
│八  │九十三年六月二十│均安街「紅蘿蔔便利│電子遊戲機「大舞台小瑪莉」│
│    │九日二十一時許  │商店」            │壹臺、「麻將滿貫大亨」貳臺│
│    │                │                  │、「世界足球」及「海洋世界│
│    │                │                  │」彈珠遊戲臺各壹臺、代幣壹│
│    │                │                  │仟貳佰伍拾枚、現金新臺幣貳│
│    │                │                  │仟肆佰玖拾元              │
└──┴────────┴─────────┴─────────────┘
